最高法院刑事判決　　　　　　九十六年度台上字第一九四六號
上　訴　人　甲○○
選任辯護人　黃啟逢律師
上列上訴人因強盜案件，不服台灣高等法院中華民國九十六年一
月四日第二審判決（九十五年度上訴字第四四三五號，起訴案號
：台灣板橋地方法院檢察署九十五年度偵字第七一八三號），提
起上訴，本院判決如下：
    主  文
上訴駁回。
    理  由
按刑事訴訟法第三百七十七條規定，上訴於第三審法院，非以判
決違背法令為理由，不得為之。是提起第三審上訴，應以原判決
違背法令為理由，係屬法定要件。如果上訴理由狀並未依據卷內
訴訟資料，具體指摘原判決不適用何種法則或如何適用不當，或
所指摘原判決違法情事，顯與法律規定得為第三審上訴理由之違
法情形，不相適合時，均應認其上訴為違背法律上之程式，予以
駁回。本件原判決維持第一審依牽連犯關係從一重論處上訴人甲
○○共同意圖為自己不法之所有（第一審判決主文於意圖前贅載
連續，應予更正），攜帶兇器，以脅迫至使不能抗拒，而取他人
之物罪刑之判決，駁回其在第二審之上訴，已詳敘所憑之證據及
認定之理由，並對上訴人所辯各節，如何不足採信，均已依據卷
內資料予以指駁及說明，從形式上觀察，並無任何違背法令之處
。而證據之取捨及事實之認定，為事實審法院之職權，茍其判斷
無違經驗法則或論理法則，即不能任意指為違法。原判決依憑證
人即共犯李俊昇之供述，證人王鏡凱、林萬力之證言，檢察官及
第一審勘驗遭強盜超商現場錄影帶之勘驗筆錄，卷附贓物認領保
管單、扣押物照片與扣押物品清單，扣案經內政部警政署刑事警
察局鑑驗結果認具殺傷力之改造手槍一枝、白色手套二副、黑色
口罩一個，參酌卷內其他證據調查結果，綜合研判，認上訴人確
有如原判決事實欄所載共同持有具殺傷力改造手槍強盜之犯行，
已詳敘其取捨證據及認定事實之心證理由，所為論斷無違經驗法
則及論理法則，亦無所指理由不備、理由矛盾與證據未予調查之
違法情形存在。又共同正犯之犯意聯絡，並不限於事前有所謀議
，即僅於行為當時有共同犯意之聯絡，亦屬之。縱上訴人所稱直
至李俊昇進入超商前一刻才知其有持槍等情為實，其於李俊昇持
有槍枝行為之繼續中加入參與犯罪，仍應負共同持槍強盜之罪責
，原判決理由內已有說明，經核並無不合。另依原審審判筆錄之
記載，審判長於審判期日已踐行刑事訴訟法第九十五條之告知程
序，復就所有犯罪事實逐一調查、訊問，予上訴人充分辯解之機
會，無礙其對所犯持有改造手槍罪之防禦權行使，自不能任意指
為違法。其餘上訴意旨，對於原判決究竟如何違背法令，並未依
據卷內資料為具體之指摘，徒執陳詞，而為事實之爭辯，並對原
審採證認事之職權行使，任意爭執，自非適法之第三審上訴理由
，其上訴違背法律上之程式，應予駁回。
據上論結，應依刑事訴訟法第三百九十五條前段，判決如主文。
中　　華　　民　　國　九十六　年　　四　　月　 十二 　日
                      最高法院刑事第三庭
                          審判長法官  謝　家　鶴
                                法官  花　滿　堂
                                法官  陳　世　淙
                                法官  洪　佳　濱
                                法官  林　秀　夫
      本件正本證明與原本無異
                                      書  記  官
中　　華　　民　　國　九十六　年　　四　　月　二十五　日
                                                      Ｅ
